【裁判字號】    98,訴,3122
【裁判日期】    981019
【裁判案由】    搶奪等
【裁判全文】
臺灣臺中地方法院刑事判決              98年度訴字第3122號
公  訴  人  臺灣臺中地方法院檢察署檢察官
被      告  丁○○
                    國民
上列被告因搶奪等案件，經檢察官提起公訴（九十八年度偵字第
二一三六三號），被告於準備程序中就被訴事實為有罪之陳述，
受命法官經聽取當事人之意見後，由本院合議庭裁定由受命法官
獨任改行簡式審判程序判決如下：
    主   文
丁○○意圖為自己不法之所有，而搶奪他人之動產，累犯，處有
期徒刑壹年貳月，扣案咖啡色上衣壹件、黑底白點口罩壹個，均
沒收；又對於公務員依法執行職務時，施強暴，累犯，處有期徒
刑肆月。應執行有期徒刑壹年肆月，扣案咖啡色上衣壹件、黑底
白點口罩壹個，均沒收。
    犯罪事實及理由
一、丁○○前於民國九十一年間因竊盜案件，經本院以九十一年
    度中簡字第一七二四號判處有期徒刑三月，緩刑三年確定，
    惟前開緩刑，嗣經本院於九十二年十二月十二日以九十二年
    度撤緩字第一六八號裁定撤銷；復因搶奪等案件，經本院分
    別以九十二年度訴字第一五一三號及九十二年度訴字第二二
    八三號判處有期徒刑八月、十月，嗣經聲請合併定應執行有
    期徒刑一年五月確定，上開案件接續執行，於九十四年四月
    十一日縮刑期滿執行完畢而於翌日出監。又因施用第一級毒
    品、搶奪及竊盜等案件，經本院分別以九十四年度訴字第三
    八一二號及九十五年度中簡字第九五七號判處有期徒刑十月
    、一年四月及四月，嗣經本院依九十六年度聲減字第二六四
    四號裁定分別減為有期徒刑五月、八月（施用第一級毒品及
    搶奪部分合併應執行有期徒刑一年）及二月確定，甫於九十
    六年九月十九日縮刑期滿執行完畢而於翌日出監。詎其猶不
    知悔改，於九十八年九月二日上午十一時四十五分許，穿著
    咖啡色上衣一件、口戴黑底白點口罩一個、頭戴銀色半罩式
    安全帽（未扣案）一頂，騎乘其父楊德裕（不知情）所有之
    車牌號碼ＫＫＶ－五八八號重型機車，至臺中縣太平市○○○街附近尋找搶奪之下手目標。旋發現戊○○（起訴書誤為
    劉秋勳）穿戴約二錢重之金項鍊（價值新臺幣六千元），單
    獨騎乘自行車行經附近道路，遂萌生為自己不法所有之犯意
    ，而沿路尾隨之。迨同日上午十一時四十八分，丁○○尾隨
    戊○○至同上街九０號前時，遂騎乘上揭機車靠近戊○○所
    騎乘之自行車，趁其不備之際伸手自戊○○右後方，扯斷其
    脖子上之金項鍊一條而搶奪之，得手後隨即騎乘前開車輛逃
    逸。戊○○遭搶奪後立即報警，經警循線查得丁○○涉有嫌
    疑，而於當日晚上八時三十分許，由臺中縣警察局太平分局
    太平派出所警員甲○○、丙○○、乙○○等人，同赴丁○○
    位在臺中市○○市○○路一四三二巷二０弄九號住處查訪，
    並對丁○○表明渠等係警員身分，詎丁○○明知渠等係執行
    公務之公務員，竟於渠等要求丁○○回派出所製作筆錄時，
    以徒手作攻擊姿勢欲毆打甲○○頭部，乙○○、丙○○見狀
    遂立即上前阻擋，丁○○仍奮力攻擊，施強暴而妨害前揭公
    務員執行職務。丙○○、甲○○因而分別受有右手拇指挫傷
    、左手腕挫傷之傷害（傷害部分均未據告訴），旋經前開三
    警員合力制伏。員警並於丁○○之上開住處扣得前揭咖啡色
    上衣一件及黑底白點口罩一個。
二、證據名稱：
  (一)被告丁○○於警詢、偵查、本院羈押訊問、準備程序及審理
    時之自白。
  (二)證人即被害人戊○○於警詢時之指述。
  (三)扣案之咖啡色上衣一件及黑底白點口罩一個。
  (四)臺中縣警察局太平分局太平派出所員警職務報告、扣押筆錄
    、扣押物品目錄表、刑案現場測繪圖、監視器錄影畫面擷取
    照片、扣案物品照片、太平澄清醫院診斷證明書、車籍查詢
    基本資料表及扣押物品清單。
三、核被告丁○○所為，係犯刑法第三百二十五條第一項之搶奪
    、第一百三十五條第一項妨害公務罪。又被告所犯上開二罪
    ，犯意各別，行為互殊，應予分論併罰。另被告前於九十一
    年間因竊盜案件，經本院以九十一年度中簡字第一七二四號
    判處有期徒刑三月，緩刑三年確定，惟前開緩刑，嗣經本院
    於九十二年十二月十二日以九十二年度撤緩字第一六八號裁
    定撤銷；復因搶奪等案件，經本院分別以九十二年度訴字第
    一五一三號及九十二年度訴字第二二八三號判處有期徒刑八
    月、十月，嗣經聲請合併定應執行有期徒刑一年五月確定，
    上開案件接續執行，於九十四年四月十一日縮刑期滿執行完
    畢而於翌日出監。又因施用第一級毒品、搶奪及竊盜等案件
    ，經本院分別以九十四年度訴字第三八一二號及九十五年度
    中簡字第九五七號判處有期徒刑十月、一年四月及四月，嗣
    經本院依九十六年度聲減字第二六四四號裁定分別減為有期
    徒刑五月、八月（施用第一級毒品及搶奪部分合併應執行有
    期徒刑一年）及二月確定，甫於九十六年九月十九日縮刑期
    滿執行完畢而於翌日出監等情，有臺灣高等法院被告前案紀
    錄表及臺灣臺中地方法院檢察署刑案資料查註紀錄表各一份
    在卷可參，其於受徒刑執行完畢後五年以內，故意再犯本件
    有期徒刑以上之上開二罪，均為累犯，應各依刑法第四十七
    條第一項之規定加重其刑。爰審酌被告素行不佳，前有多次
    搶奪犯行，並經法院判處有期徒刑，猶不知悛改，仍再度搶
    奪他人物品，其行為損害社會治安及個人財產甚鉅，事後更
    無視於員警執行公務之權威，竟施以強暴之手段致員警分別
    受有上開傷害，行為殊無可取，惟念其犯後坦承犯行，態度
    尚稱良好，暨其犯罪之動機、目的、手段等一切情狀，分別
    量處如主文所示之刑，並定其應執行之刑，以示懲儆。
四、至扣案之咖啡色上衣一件及黑底白點口罩一個，乃被告丁○○所有供犯本件搶奪犯罪所用之物，業據被告供承在卷，爰
    依刑法第三十八條第一項第二款之規定宣告沒收。至被告所
    戴之安全帽因並未扣案，且非專供犯罪所用之物，為免將來
    沒收執行之困難，爰不另為沒收宣告之諭知，附此敘明。
據上論斷，依刑事訴訟法第二百七十三條之一第一項、第二百九
十九條第一項前段，刑法第一百三十五條第一項、第三百二十五
條第一項、第三十八條第一項第二款、第四十七條第一項、第五
十三條、第五十一條第五款，判決如主文。
本案經檢察官王淑月到庭執行職務。
中    華    民    國    98    年    10    月    19    日
                  刑事第十五庭    法  官  林學晴
上正本證明與原本無異。
如不服本判決應於收受送達後10日內向本院提出上訴書狀，並應
敘述具體理由；其未敘述上訴理由者，應於上訴期間屆滿後20日
內向本院補提理由書（均須按他造當事人之人數附繕本）「切勿
逕送上級法院」。
                                  書記官  簡雅文
中    華    民    國    98    年    10    月    19    日
【附錄本案論罪科刑法條】
刑法第一百三十五條第一項
對於公務員依法執行職務時，施強暴脅迫者，處三年以下有期徒
刑、拘役或三百元以下罰金。
刑法第三百二十五條第一項
意圖為自己或第三人不法之所有，而搶奪他人之動產者，處六月
以上五年以下有期徒刑。


司法院資訊處製作；財團法人民間司法改革基金會備份。
